臺灣高等法院刑事判決　　　　　　　　96年度上訴字第2990號
上　訴　人　臺灣板橋地方法院檢察署檢察官
被　　　告　甲○○
指定辯護人　法律扶助邵良正律師
上列上訴人因被告違反毒品危害防制條例案件，不服臺灣板橋地
方法院九十五年度訴字第二九二五號，中華民國九十六年六月十
四日第一審判決（起訴案號：臺灣板橋地方法院檢察署九十五年
度偵字第一三四六五號）提起上訴，本院判決如下：
    主  文
原判決撤銷。
甲○○意圖販賣而持有第二級毒品，累犯，處有期徒刑伍年陸月
。扣案之第二級毒品甲基安非他命壹包（驗餘淨重拾點玖貳公克
）沒收銷燬之；又盛裝上開毒品之塑膠袋壹個、分裝袋貳佰玖拾
柒個、電子磅秤壹台均沒收。
    事  實
一、甲○○前於民國九十三年間因妨害風化案件，經臺灣板橋地
    方法院判處有期徒刑四月，如易科罰金以銀元三百元折算一
    日確定，於九十三年十二月三十日易科罰金執行完畢。詎仍
    不知悔改，明知甲基安非他命為毒品危害防制條例第二條所
    規定之第二級毒品，不得販賣、持有，竟於九十四年八月六
    日下午八時三十分許，在臺北縣三重市天台廣場之某家網咖
    店內，以新臺幣（下同）一公克一千元的代價，合計以一萬
    五千元向真實姓名年籍不詳但綽號「小虎」之成年男子，購
    入第二級毒品甲基安非他命一包（毛重十二點四三公克，淨
    重十點九三公克，驗餘淨重十點九二公克），以供自己施用
    ，惟於販入後，另思及持有之甲基安非他命數量甚多，超逾
    其個人短期之施用量，想從中賺取一些毒品吸用，遂另萌生
    販賣第二級毒品營利之意圖，旋於當日晚上，至臺北縣三重
    市○○路○段某度量衡專賣店，購買秤毒品之電子磅秤一個
    ，復至三重市三和夜市某商店購買分裝袋二百九十七個，欲
    將前所販入之甲基安非他命分裝後，伺機以每小包（約一公
    克重量）一千一百元之代價，販賣予不特定之人。嗣於九十
    四年八月九日二十一時五十五分許，在臺北市士林區○○○
    路與中正路口為警查獲，並扣得其所有之甲基安非他命一包
    （淨重十點九三公克，驗餘淨重十點九二公克）、分裝袋二
    百九十七個、電子磅秤一台及吸食器二組等物。
二、案經臺北市政府警察局士林分局移送臺灣士林地方法院檢察
    署檢察官呈請臺灣高等法院檢察署檢察長令轉臺灣板橋地方
　　法院檢察署檢察官偵查起訴。
    理  由
壹、程序部分：
一、按：刑事訴訟法第一百五十九條第一項雖規定，被告以外之
    人於審判外之言詞或書面陳述，除法律有規定外，不得作為
    證據。惟同法第一百五十九條之五明定：「被告以外之人於
    審判外之陳述，雖不符前四條之規定，而經當事人於審判程
    序同意作為證據，法院審酌該言詞陳述或書面陳述作成時之
    情況，認為適當者，亦得為證據。」、「當事人、代理人或
    辯護人於法院調查證據時，知有第一百五十九條第一項不得
    為證據之情形，而未於言詞辯論終結前聲明異議者，視為有
    前項之同意。」，其立法理由在於傳聞證據未經當事人之反
    對詰問予以核實，乃排斥其證據能力。惟當事人如放棄對原
    供述人之反對詰問權，於審判程序表示同意該等傳聞證據可
    作為證據，此時，法院除認該傳聞證據欠缺適當性外，自可
    承認其證據能力。又當事人、代理人或辯護人於調查證據時
    ，知有刑事訴訟法第一百五十九條第一項不得為證據之情形
    ，卻表示「對於證據調查無異議」、「沒有意見」等意思，
    而未於言詞辯論終結前聲明異議者，應視為已有將該等傳聞
    證據採為證據之同意。最高法院九十三年度台上字第三五三
    三號、九十四年度台上字第二九七六號判決亦採同一見解。
    經查，本案被告、辯護人及檢察官於本院準備程序期日、審
    判期日，對「臺灣士林地方法院檢察署檢察官九十四年十一
    月二十一日勘驗筆錄乙份」（見偵查卷第五十頁），表示對
    證據能力不爭執，復於審判期日就本院提示之證據於言詞辯
    論終結前，並未就所調查之證據主張有刑事訴訟法第一百五
    十九條第一項不得為證據之情形，本院審酌該書面陳述作成
    時之情況，認為適當，參照上開說明要旨，本案經調查之上
    開證據，自有證據能力。
二、被告甲○○之警詢筆錄，有證據能力。
    按被告之自白，非出於強暴、脅迫、利誘、詐欺、疲勞訊問
    、違法羈押或其他不正之方法，且與事實相符者，得為證據
    。被告陳述其自白係出於不正之方法者，應先於其他事證而
    為調查。該自白如係經檢察官提出者，法院應命檢察官就自
    白之出於自由意志，指出證明之方法。刑事訴訟法第一百五
    十六條第一項、第三項分別定有明文。經查：被告及辯護人
    雖以被告在警詢所述意圖販賣，顯係遭警方反覆以假設性問
    題詢問及設定問題誘導所致，應無證據能力，亦乏證明力云
    云，惟查，被告在警詢之錄音經檢察官當庭播放勘驗結果，
    錄音帶內容為警員與被告正常交談紀錄，並非照本宣科，被
    告購買毒品之過程，筆錄內容與錄音相符，且警察採取一問
    一答方式，被告回答過程中，警員還穿插問題，警員先問被
    告「是否有販賣安非他命之情事？」，被告先回答「沒有，
    主要是為了自己吸食，不過有販賣毒品的念頭」，警員接著
    問「扣案之分裝袋及電子磅秤之用途為何？」，被告回答：
    「因有想過要販賣毒品，所以才去買電子磅秤及分裝袋」等
    情，此有臺灣士林地方法院檢察署檢察官九十四年十一月二
    十一日勘驗筆錄乙份在卷可參（見偵查卷第五十頁），且被
    告亦明確供承：「警察沒有對我刑求，警詢錄音帶內確實是
    我的聲音，也是我說的，在警察局時警察是一邊作筆錄一邊
    回答，不過我確實沒有販賣毒品意思」等語（見偵查卷第五
    十頁），益見被告在警詢時之陳述，確係基於自由意志下之
    供述。且由警詢筆錄內容所載，員警詢問「你所購買之毒品
    安非他命欲作何用途？有無販賣情事？」等語，被告即自承
    ：「自己吸用。沒有，但是之前，有想販賣毒品的意圖，所
    以才會去買電子磅秤及分裝袋」等語，嗣員警再詢問「你為
    何要購買電子磅秤及分裝袋？於何時何地購買的？」，再稱
    「原本意圖要販賣安非他命，但還沒販賣就被警方查獲了，
    電子磅秤我是於九十四年八月六日晚上二十時許在三重市○
    ○路○段度量衡專賣店內購買的。買完電子磅秤後再到三和
    夜市裏的十元商店內購買分裝袋」等語（見偵查卷第十四頁
    正反面），員警所提問題尚屬平實，況且警員在查獲涉犯毒
    品危害防制條例案件，若有扣得毒品，一般詢問流程中，本
    會詢問被告購入毒品之目的，有無販賣情事，且警方若非事
    前接獲線報或有上線監聽之情形，查獲時實難預知被告持有
    毒品之來龍去脈，本會針對扣案物以設計問題詢問，此為偵
    查方法，難認此等詢問方式有何誘導訊問之情形。是被告及
    選任辯護人以此爭執被告之警詢筆錄，應無證據能力云云，
    自不可採。
三、「臺北市政府警察局九十五年四月十一日北市鑑毒字第一三
    四二號鑑驗通知書（見偵查卷第六十三頁）」，是屬於刑事
    訴訟法第二百零六條之鑑定報告，依刑事訴訟法第一百五十
    九條第一項之除外規定（該條立法理由參照），得作為證據
    。
貳、實體部分：
一、訊據被告甲○○矢口否認有何意圖販賣而持有第二級毒品甲
    基安非他命之犯行，辯稱：扣案之第二級毒品甲基安非他命
    一包（淨重十點九三公克）、分裝袋二百九十七個、電子磅
    秤一台等物，固均屬其所有，惟上開甲基安非他命係伊買來
    要供自己吸食用的，並沒有想過要販賣，小包裝袋係要用來
    分裝安非他命用，因為怕自己吸食過量，而大包裝袋是因伊
    剛開設泡沫紅茶店，技術不純熟，要用來分裝香料用，磅秤
    也是要用來秤香料用的云云。惟查：
  (一)、前揭事實，業據被告在警詢時供承：「我上開所購買之甲
      基安非他命原係要自己吸食用，但有想販賣毒品之意圖，
      所以才會在同日晚間又去度量衡專賣店購買電子磅秤，又
      到三和夜市十元商店購買分裝袋，我想用分裝袋以電子磅
      秤秤每包一公克之毒品，再以一千一百元賣給想吃的人，
      從中購取一些毒品吸用，在我還沒有販賣出去時，我就被
      警方查獲了」等語（見偵查卷第十四頁正反面、十六頁反
      面）。而被告嗣在檢察官初次訊問時雖翻異前詞，辯稱：
      上開毒品係要自己吸食用，並沒有想要賣毒品，購買磅秤
      、分裝袋之目的只是要開泡沫紅茶店，磅秤是要秤茶葉，
      分裝袋是要裝茶葉，警詢時伊會那樣說是想說這樣比較合
      情合理，警詢都是伊自己這樣講的云云，其後於九十四年
      十一月二十一日檢察官訊問時復稱：電子磅秤是要秤泡沫
      紅茶內奶精粉之比例，分裝袋伊是要分裝工夫茶用的，因
      為伊尚未決定每個袋子要裝的功夫茶分量，所以大小分裝
      都買，警詢說想要販賣毒品等內容，都是警察自己寫的，
      警察要伊說有販賣的意圖，伊就按照警察說的唸云云（見
      偵查卷第四十八至五十頁）；嗣在原審審理時又改稱：小
      包裝袋伊係要用來分裝安非他命用，因為怕自己吸食過量
      ，而大包裝袋是因伊剛開設泡沫紅茶店，技術不純熟，要
      用來分裝香料用，磅秤也是要用來秤香料用的，泡沫紅茶
      店要用到的香料有奶精、糖、檸檬酸、檸檬汁，警詢時伊
      並沒有說伊要賣，警察問伊一次都買那麼多嗎，伊說沒有
      ，是這次錢比較多，所以才買那麼多，伊指警察誘導，是
      指警察問伊有沒有想要賣云云（見原審卷第一一○頁、一
      一一頁），被告嗣後雖改稱其所購入之電子磅秤及分裝袋
      係供開設泡沫紅茶店使用，惟先稱係為「磅秤是要秤茶葉
      ，分裝袋是要裝茶葉使用」，復又稱「電子磅秤是要秤泡
      沫紅內奶精粉之比例，分裝袋是要分裝工夫茶」，再改稱
      「小包裝袋是要用來分裝安非他命用，大包裝袋要用來分
      裝香料用，磅秤也是要用來秤香料用的」云云，被告事後
      在偵查中及原審審理中關於購買電子磅秤及分裝袋之目的
      供詞明顯歧異，且由卷附扣案物品照片所示（見偵查卷第
      二十三頁），該電子磅秤體積輕便，且磅重之面積微小，
      顯係用於磅秤細小微物使用，與食品調理使用之磅秤明顯
      有別，並不適宜用以秤重茶葉、奶精粉等物，況泡沫紅茶
      店使用之飲料香料，通常應以茶匙為計算單位，使用如此
      精密且專用於秤重細小微物之磅秤秤重需用之奶精粉等香
      料，明顯悖於常理，顯非可採。復按諸經驗法則，案發時
      之供述較少權衡利害得失或受他人干預，比之事後翻異之
      詞自較可信。從而，堪認被告在警詢時之供述較為可採。
  (二)、再者，被告於上揭時地所扣得之白色透明晶體一包經送請
      臺北市政府警察局鑑驗結果，含有第二級毒品甲基安非他
      命成分，毛重十二點四三公克，淨重十點九三公克，取零
      點零一公克化驗，餘十點九二公克，有該局九十五年四月
      十一日北市鑑毒字第一三四二號鑑驗通知書一紙附卷可稽
      （見偵查卷第六十三頁）。是堪認被告所持有之前開一包
      白色透明晶體，確屬毒品危害防制條例規定之第二級毒品
      甲基安非他命，應堪認定。
  (三)、復按販賣毒品罪，係行為人明知其為毒品，意圖營利，而
      將毒品購入或賣出，有一於此，其犯罪即屬完成，不必二
      者兼備；此與意圖販賣而持有毒品罪，係指行為人以意圖
      販賣營利以外之原因而持有毒品，其後始起意營利販賣者
      （例如因為他人之贈與或寄藏而持有，嗣後始起意為販賣
      者而言），並不相同，最高法院九十二年台上字六七號判
      決採同一見解，由此可知，行為人若基於販賣營利以外之
      原因而持有毒品，其後始起意營利販賣者，雖不構成販賣
      毒品罪，然仍應成立意圖販賣而持有毒品罪。衡情被告自
      始至終均否認係基於營利之意圖購入扣案之甲基安非他命
      ，本件為警查獲當時亦無任何相關證據足徵被告起初購入
      甲基安非他命之際即有營利之意圖而涉有販賣毒品之犯行
      ，自難遽認被告於購入甲基安非他命之初確係基於欲賣出
      營利之意圖。
  (四)、再查，被告在偵查中供稱：伊一星期吸一次甲基安非他命
      ，每次約吸０．一公克等語（見偵查卷第四十九頁），則
      依被告所述之數量施用，其本案所扣得之甲基安非他命可
      供其施用約二年之久，然如為警查獲，損失不貲，尚難認
      符合任何經濟效益；再參以被告所購入之甲基安非他命若
      僅係欲供自己施用，被告實無需再購買分裝袋及電子磅砰
      之必要，堪認扣案之甲基安非他命非僅供被告自己施用而
      已。
  (五)、此外，復有扣案之電子磅秤一台、分裝袋二百九十七個足
      資佐證，堪認被告一開始係以供自己施用之意圖而購買前
      述第二級毒品，嗣於購入後始另行萌生販賣營利之意圖至
      明，是就被告持有扣案第二級毒品甲基安非他命之客觀行
      為，實已該當於毒品危害防制條例第五條第二項之意圖販
      賣而持有第二級毒品之構成要件，自應論以該條之罪名。
  (六)、辯護人為被告辯稱：「被告自稱以一萬五千元的代價，購
      入第二級毒品甲基安非他命一包（毛重十二點四三公克，
      淨重十點九三公克），伺機以每一小包（約一公克重量 ）
      一千一百元之代價，販賣予不特定之人。如全部販售完畢
      ，被告才得款一萬一千元，與其以一萬五千元購入相比，
      豈不是賠本，毫無利潤可言，不符經驗法則」云云，惟查
      ：被告於警詢時稱：「以新台幣一萬五千元整購得。一公
      克新台幣一千元整。」等語（偵查卷第十四頁），足徵被
      告係向不詳姓名之人以一公克一千元之價格向不詳姓名者
      購買十五公克之甲基安非他命之事實至明，至於扣案之毒
      品，經檢驗結果為「毛重十二點四三公克，淨重十點九三
      公克」，並非十五公克，此或係被告自行取用若干，或係
      該出售毒品之人虛報重量，均有可能，是以尚難因此而謂
      被告並無利潤可言。況被告於警詢時已陳稱「以新台幣一
      公克一千一百元賣給想要買的人」，被告既係以「一公克
      一千元之價格購入甲基安非他命」，再以「一公克一千一
      百元」之價格出售，被告自有獲利一百元，是以被告之辯
      護人辯稱：被告並無獲利云云，顯係卸責之詞，難以採信
      。
  (七)、被告辯護人另為被告辯稱：「本件被告並無著手販賣的行
      為，原審認定被告有意圖販賣而持有毒品，與事實不符」
      等語，惟按「販賣毒品行為，並不以販入之後復行賣出為
      要件，祇要以營利為目的，而有販入或賣出行為之一者，
      即足構成。而意圖販賣而持有毒品罪，必行為人非以營利
      售賣意圖而販入，或因其他原因而持有，嗣起意圖利售賣
      ，尚未著手於賣出行為，方足該當。」最高法院九十六年
      度台上字第三八五九號判決採同一見解。因被告尚未著手
      販賣行為，乃認定被告意圖販賣而持有，假如被告已經著
      手於販賣行為，則應成立販賣毒品罪，足徵上開辯護人之
      辯稱，容有誤會。
  (八)、被告辯護人復為被告辯稱：警詢中詢問被告：「有無販賣
      情事？」被告答：「沒有，有那個想法。」顯示所謂「有
      那個想法」，僅屬於「動機」階段，尚未及於「意圖販賣
      」之主觀構成要件云云，惟查：被告於警詢時供稱：「我
      想用分裝袋以電子磅秤秤每包一公克之毒品，再以新台幣
      一一ＯＯ元責給想吃的人，從中賺取一些毒品吸用，尚未
      賣出即遭警方查獲。」等語（偵查卷第十六頁），被告「
      想要從中賺取一些毒品吸用」，才是被告犯罪之動機，至
      於被告於警詢時稱「我想要賣」，即係「意圖販賣」，足
      徵辯護人將「販賣意圖」與」犯罪動機」混為一談，容有
      言誤會，不足採信。
  (九)、綜上所述，被告前開辯解，顯係事後卸責之詞，委不足採
      ，本件事證明確，被告意圖販賣而持有第二級毒品之犯行
      洵堪認定，應予依法論科。
二、法律適用
  (一)、新舊法比較
      被告行為後，毒品危害防制條例第五條第二項意圖販賣而
      持有第二級毒品罪，其法定本刑中關於得併科罰金刑最低
      額部分，依修正後刑法第三十三條第五款規定為「罰金：
      新台幣一千元以上，以百元計算之」，較舊法所定罰金最
      低額為「銀元一元以上」為重，經比較新舊法之結果，自
      以修正前規定較有利於被告。
  (二)、按毒品危害防制條例第五條第二項之意圖販賣而持有第二
      級毒品罪，係指因意圖販賣以外之原因而持有第二級毒品
      ，事後始起意販賣之情形而言。若係基於販賣營利之意圖
      而販入者，即應成立同法第四條第二項之販賣第二級毒品
      既遂罪，無復論以意圖販賣而持有第二級毒品罪之餘地。
      經查：被告以供自己施用而購入扣案之第二級毒品甲基安
      非他命，惟於販入後，另思及持有之甲基安非他命數量甚
      多，超逾其個人短期之施用量，如將其中若干販售予他人
      勢必獲取某些利潤可供花用，遂另萌生販賣第二級毒品營
      利之意圖，是以核被告所為，係犯毒品危害防制條例第五
      條第二項之意圖販賣而持有第二級毒品罪。其持有第二級
      毒品甲基安非他命之低度行為，應為意圖販賣而持有之高
      度行為所吸收，不另論罪。
  (三)、刑法第二條第一項之規定，係規範行為後法律變更所生新
      舊法律比較適用之準據法，於新刑法施行後，應適用新刑
      法第二條第一項之規定，為「從舊從輕之比較」，比較時
      應就罪刑有關之共犯、未遂犯、想像競合犯、牽連犯、連
      續犯、結合犯，以及「累犯加重」、自首減輕及其他法定
      加減原因（如身分加減）與加減例等一切情形，綜合全部
      罪刑之結果而為比較，經就主刑比較結果，應適用舊法時
      ，自不得就新舊法予以割裂適用，應一律適用修正前之法
      律（參照最高法院九十五年五月二十三日刑事庭第八次會
      議決議、八十八年八月十七日第五次刑事庭會議決定），
      最高法院九十六年度台上字第一Ｏ三七號判決採同一見解
      。被告行為後，刑法第四十七條累犯之規定業經修正，由
      原規定「受有期徒刑之執行完畢，或受無期徒刑或有期徒
      刑一部之執行而赦免後，五年以內再犯有期徒刑以上之罪
      者，為累犯，加重本刑至二分之一。」，修正為「受徒刑
      之執行完畢，或一部之執行而赦免後，五年以內故意再犯
      有期徒刑以上之罪者，為累犯，加重本刑至二分之一。」
      ，並增訂第二項強制工作處分之累犯認定，經比較上述新
      舊法，修正後之規定，對被告並非較為有利，而應適用修
      正前刑法第四十七條之規定，論以累犯。查被告前曾受有
      如事實欄第一項所述之犯罪科刑及執行情形，有臺灣高等
      法院被告前案紀錄表一份在卷可稽，其於受有期徒刑執行
      完畢後，五年以內故意再犯本件有期徒刑以上之罪，為累
      犯，應依修正前刑法第四十七條之規定加重其刑。
三、原審認被告犯罪事證明確，予以論罪科刑，固非無見，惟查
    ：
  (一)、按刑法第五十九條規定犯罪情狀顯可憫恕者，得酌量減輕
      其刑，固為法院依法得自由裁量之事項，然非漫無限制，
      必須犯罪另有特殊之原因與環境，在客觀上足以引起一般
      同情，認為即予宣告法定最低度刑期猶嫌過重者，始有其
      適用。最高法院九十五年度台上字第三二二五號、九十五
      年度台上字第三０四二號判決均採相同見解。然查毒品危
      害防制條例係立法者為肅清煙毒、防制毒品危害，藉以維
      護國民身心健康，進而維持社會秩序，俾免國家安全之陷
      於危殆。因是拔其貽害之本，首予杜絕流入之途，即著重
      煙毒來源之截堵，以求禍害之根絕；而製造、運輸、販賣
      行為乃煙毒禍害之源，其源不斷，則流毒所及，非僅多數
      人之生命、身體受其侵害，并社會、國家之法益亦不能免
      ，為害之鉅，當非個人一己之生命、身體法益所可比擬，
      始特別立法嚴厲規範，司法院大法官釋字第四七六號解釋
      亦採同一見解。本件被告持有第二級毒品甲基安非他命之
      數量淨重達十．九三公克，依「轉讓持有毒品加重其刑之
      數量標準」第二條第二款之規定，轉讓、持有第二級毒品
      達淨重十公克以上，加重其刑至二分之一，該加重其刑之
      數量標準雖不適用於意圖販賣而持有毒品之犯行，惟由此
      觀之，被告意圖販賣而持有第二級毒品達淨重十公克以上
      ，應屬惡性重大之犯行，對社會治安潛藏高度危險，且其
      犯後未坦承犯行，飾詞圖卸刑責，惡性顯然非輕，實難認
      有何犯罪另有特殊之原因與環境，在客觀上足以引起一般
      同情，認為即予宣告法定最低度刑期猶嫌過重，堪資憫恕
      之情形，原審卻率而援引刑法第五十九條酌減其刑，自有
      未洽。
  (二)、被告行為後，毒品危害防制條例第五條第二項意圖販賣而
      持有第二級毒品罪，其法定本刑中關於得併科罰金刑最低
      額部分，依修正後刑法第三十三條第五款規定為「罰金：
      新台幣一千元以上，以百元計算之」，較舊法所定罰金最
      低額為「銀元一元以上」為重，經比較新舊法之結果，自
      以修正前規定較有利於被告。乃原審論處被告意圖販賣而
      持有第二級毒品罪刑，然就此部分未依刑法第二條第一項
      規定予以比較新舊法，同有可議（最高法院九十六年度台
      上字第二Ｏ五七號判決採同一見解）。
  (三)、又行為後法律有變更者，依修正前刑法第二條第一項之規
      定，以適用裁判時法為原則，如行為時法有利於行為人，
      則例外適用行為時法；依修正後刑法第二條第一項規定，
      以適用行為時法為原則，惟如裁判時法有利於行為人，則
      例外的適用裁判時法。以往實務見解，認原判決未及比較
      適用新舊法時，上訴後，雖比較結果以舊法有利於行為人
      ，而原判決別無其他撤銷事由，仍應由本院以此為由撤銷
      改判。惟修正後之規定係以適用行為時法為原則，因此原
      判決雖未及比較適用，然上訴本院後，關於累犯之規定，
      經比較新舊法，行為後之法律並非較有利於行為人，仍應
      適用行為時法，則原判決適用行為時法即無不當，自不構
      成撤銷之事由，併予敘明。
四、檢察官上訴意旨指摘原判決援引刑法第五十九條酌減其刑，
    顯有不當，為有理由。原判決既有前揭瑕疵而無可維持，應
    由本院將原判決撤銷改判，爰審酌被告犯罪之動機、手段、
    目的，為一己私利而意圖販售具成癮性、濫用性、侵害性之
    第二級毒品以營利，傷害他人身心健康，助長社會不良風氣
    ，且犯後未坦承犯行等一切情狀，量處有期徒刑五年六月之
    刑，以示懲儆。
五、至扣案之甲基安非他命一包（淨重十點九三公克，驗餘淨重
    十點九二公克），係屬查獲之第二級毒品，且為被告所有之
    物，除檢驗用罄部分外，爰依毒品危害防制條例第十八條第
    一項前段之規定，併予宣告沒收銷燬之。再上開毒品係以塑
    膠袋一個盛裝，該毒品外包裝既係用於包裹毒品，防其裸露
    、潮濕，便於攜帶，可與毒品分離，自係供本案犯罪所用之
    物；又分裝袋二百九十七個、電子磅砰一台亦均屬供本案犯
    罪所用之物，且係屬被告所有，爰均依毒品危害防制條例第
    十九條第一項之規定併予宣告沒收，公訴人認應依刑法第三
    十八條第一項第二款之規定沒收，尚有未洽。又扣案之吸食
    器二組，係屬被告所有供施用第二級毒品所用之物，既與被
    告本案犯罪無涉，又非違禁物，自毋庸宣告沒收，附此敘明
    。
據上論斷，應依刑事訴訟法第三百六十九條第一項前段、第三百
六十四條、第二百九十九條第一項前段，毒品危害防制條例第五
條第二項、第十八條第一項前段、第十九條第一項前段，刑法第
二條第一項、第十一條前段、修正前刑法第四十七條第一項，判
決如主文。
本案經檢察官王壬貴到庭執行職務。
中　　華　　民　　國　　96　　年　　8 　　月　　28　　日
                  刑事第一庭審判長法　官  蔡  長  溪
                                  法　官  謝  靜  恒
                                  法　官  林  俊  益
以上正本證明與原本無異。
如不服本判決，應於收受送達後十日內向本院提出上訴書狀，其
未敘述上訴之理由者並得於提起上訴後十日內向本院補提理由書
。
                                  書記官  廖月女
中　　華　　民　　國　　96　　年　　8 　　月　　28　　日
附錄本案論罪科刑法條全文：
毒品危害防制條例第五條第2項
意圖販賣而持有第二級毒品者，處五年以上有期徒刑，得併科新
臺幣五百萬元以下罰金。
